# RENATO PEJON

Gerência e Adm. de Tl

Administração de empresas

Consultoria em Tecnologia

#### **PERFIL**

16 anos como sócio-proprietário de empresas, alto grau de conhecimento para utilização, manutenção e implantação em Softwares ERP e CRM.

Reconhecido ao longo da carreira por rápido aprendizado e também resultados obbtidos, excelentes capacidades de análise, escrita, comunicação raciocínio e de tecnologia da informação.

#### **CONTATO**

- (68) 99211-9164
- renato@pejon.com.br

## **EXPERIÊNCIA**

#### **Brascol Cosméticos**

2005-2021

Sócio-proprietário, gerenciando todos os setores, com principal foco na em financeiro, TI e inovações.

### **Pejon Cosméticos**

2015-2021

ócio-proprietário, gerenciando todos os setores, com rincipal foco na em financeiro, TI e inovações.

### **HABILIDADES**

- Inglês Fluente
- Resolução de Problemas
- Ética
- Resiliência
- Relacionamento
- Capacidade de Adaptação
- Criatividade e Inovação

# **EDUCAÇÃO**

## Colégio Meta

1998-2004

Do Ensino Fundamental até o final do Ensino Médio

#### UNINORTE

2007-2009

Tecnologia em Redes de Computadores, curso incompleto